臺灣高等法院刑事判決　　　　　　　　96年度上訴字第4446號
上　訴　人
即　被　告　乙○○
　　　　　　丙○○
共　　　同
選任辯護人　賈育民律師
上列上訴人因偽造文書等案件，不服臺灣臺北地方法院95年度訴
字第2106號，中華民國96年9月13日第一審判決（起訴案號：臺
灣臺北地方法院檢察署94年度偵字第4226號），提起上訴，本院
判決如下：
    主  文
原判決撤銷。
乙○○、丙○○共同連續行使偽造私文書，足以生損害於公眾及
他人，各處有期徒刑捌月，均減為有期徒刑肆月，如易科罰金，
均以銀元佰元即新臺幣玖佰元折算壹日，附表所示之偽造印文
均沒收。乙○○緩刑貳年。
    事  實
一、乙○○係設於基隆市○○區○○路62號3樓之「南華報關行
    」負責人，丙○○為乙○○之子，二人共同負責處理南華報
    關行之進口報關業務。鄭文哲係設於臺北市中山區○○○路
    ○段52號6樓「世紀貿易股份有限公司」（下稱世紀公司）負
    責人，孫國韻則係世紀公司日文秘書兼負責聯繫進口報關業
    務；南華報關行受世紀公司委託辦理進口報關業務，乙○○
    、丙○○為牟賺取代辦「進口貨品國內無產製證明」酬勞及
    日後世紀公司進口機器報關費用之利益，鄭文哲、孫國韻為
    謀求世紀公司之減免關稅成本利益及價格競爭利益，乙○○
    、丙○○、鄭文哲及孫國韻等四人（鄭文哲及孫國韻雖經臺
    灣臺北地方法院檢察署檢察官以95年度偵字第5783號不起訴
    處分確定，並不拘束本院對於犯罪事實之認定）竟共同基於
    行使偽造私文書、使公務員登載不實及詐欺得利之概括犯意
    聯絡，為第三人不法利益之意圖，明知線割國際股份有限公
    司（下稱線割公司）、雷虎科技股份有限公司（下稱雷虎公
    司）、旭華光學股份有限公司（下稱旭華公司）、富偉精機
    股份有限公司（下稱富偉公司）雖曾於民國86年底起，陸續
    向世紀公司購買線切割機等機器，並委由世紀公司依海關進
    口稅則增註九（現已刪除）向經濟部工業局辦理「進口貨品
    國內無產製證明」，享受免稅待遇，並由世紀公司委託南華
    報關行辦理上開「進口貨品國內無產製證明」及報關手續（
    其中雷虎公司之部分，係雷虎公司直接委由南華報關行辦理
    ），惟並未向世紀公司購買附表所載機器，亦未委其以線割
    公司、雷虎公司、旭華公司、富偉公司之名義向經濟部工業
    局申請「進口貨品國內無產製證明」；乙○○、丙○○、鄭
    文哲及孫國韻得知臺灣加入ＷＴＯ後，該項免稅優惠將被取
    消，由孫國韻提供世紀公司之試算發票（或形式發票、PROF
    ORMA INVOICE）、裝箱單及提貨單等文件予乙○○、丙○○
    辦理申請「進口貨品國內無產製證明」，並利用先前為線割
    公司、雷虎公司、富偉公司、旭華公司辦理申請「進口貨品
    國內無產製證明」時所蓋用印文之申請書，連續於附表所示
    申請時間前數日，推由丙○○以掃瞄申請書上印文後，再以
    彩色噴墨印表機列印印文之方式，共同偽造上開四家公司之
    大小章（詳如附表所示）於附表文號所示之「申請機器、儀
    器設備國內無產製證明」（即表M319，下稱表M319）及「進
    口貨品國內無產製證明申請書」（即表Y342，下稱表Y342，
    共三聯）、試算發票，並以附表所示公司名義填寫相關資料
    而偽造完成上開屬私文書性質之表Y342、表M319後，併同上
    開試算發票，連續於附表所示申請時間，持向經濟部工業局
    （位於臺北市○○路○段41之3號）申請「進口貨品國內無產
    製證明」而行使之，經濟部工業局經實質審查後，除附表編
    號壹六、之部分未核准外，誤認該等文件係由名義人即線割
    公司等公司所申請，而予以核發該等「進口貨品國內無產製
    證明」，且不知情且姓名年籍不詳之經濟部工業局承辦公務
    員，依規定逕將其中表Y342第二聯逕寄財政部基隆關稅局，
    嗣鄭文哲、孫國韻及乙○○、丙○○取得該等「進口貨品國
    內無產製證明」後，乃據以連續向財政部基隆關稅局辦理與
    「進口貨品國內無產製證明」相同型式之機器進口報關手續
    而行使之（詳附件），並使該局不知情之承辦公務員據以將
    附表所示公司申請及應予免徵關稅等不實事項登載於職務上
    所掌之公文書，而世紀公司將因此所進口之機器復轉售予非
    「進口貨品國內無產製證明」申請人，使世紀公司獲得免納
    關稅共計7,822,989元之利益，並致生損害於線割公司、雷
    虎公司、富偉公司、旭華公司及經濟部工業局核發免稅證明
    、海關核課關稅之正確性。
二、案經線割公司、雷虎公司告訴及臺灣臺北地方法院檢察署檢
    察官自動檢舉偵查起訴。
    理  由
壹、有罪部分
一、訊據被告乙○○、丙○○均矢口否認犯行，乙○○辯稱：南
    華報關行業務均經交由丙○○管理，伊均不知情云云。丙○○辯稱：均係依世紀公司之指示為之，不知未得線割公司等
    附表所示公司同意云云。經查：
（一）上開犯罪事實，分據線割公司、雷虎公司、富偉公司、旭
      華公司人員於偵查中指訴、證述明確：
 　 1.線割公司負責人丁○○於93年6月17日偵查中指稱：線割
      公司有跟世紀公司買過四部機器，我們從86年底起向世紀
      公司陸續買線割機四部，購買時有將工廠登記證、輸入許
      可證、營利事業登記證黑白影本都交世紀公司由他們去向
      經濟部申請進口貨品國內無產製證明，以免除每一部機器
      進口稅，我除了所購買四部線割機外，從未授權世紀公司
      用本公司名義進口其他機具，我公司大小章沒有給世紀公
      司，等到世紀公司需要填寫任何申請書時會到我們公司讓
      我們蓋章。我們向世紀公司買機器，知道他們要申請無產
      製證明，但不知道他們如何申請，我之前也沒有與南華報
      關行接觸。除了我們買的機器外，世紀公司從未交其他機
      器給我們，（表Y342、M319上面）大小章不是我們公司的
      ，不知道為何如此，申請書上所購買之機器也不是我們買
      的等語（他字第2526 號卷第44頁）。95年5月9日偵查中
      證稱：有跟世紀公司買過四臺機器，是直接跟世紀公司接
      洽，一開始跟李隆陞接洽，之後跟孫衍中及陳志豪聯繫，
      最後一位是姓黃。當初申請無產製證明之用印方式，是世
      紀公司的業務拿來給我蓋，但因為前後有三位業務，我們
      都有購買機器才蓋用，並沒蓋用空白的無產製證明申請書
      ，我們印章並沒拿到外面蓋用，蓋好的申請書也是交給前
      來的業務人員去辦理免稅申請；他字第2526號卷第48頁以
      下線割公司的無產製證明，我們公司沒有蓋過印章，也無
      委託他人蓋用公司大小章，沒有多蓋過空白申請書。我不
      可能在完全空白的申請書上蓋印等語（偵字第5783號卷(二)
      第67頁）。
    2.雷虎公司職員黃圳樟92年11月7日偵查中指稱：我們（雷虎
      公司）曾向世紀公司購買Ｔａｐｐｉｎｇ　Ｃｅｎｔｅｒ
      二臺，透過南華報關行辦理無產製證明…。92年基隆海關
      有到我們公司查核，…我們公司也沒有購買這些東西，無
      產製證明書上的大小章並非本公司用印。…我們之前是委
      由南華報關行申請，世紀公司是機器進口商，我們是向世
      紀買設備。無產製證明用印後交給南華報關行申請，交由
      丙○○辦理等語（偵字第2477號卷第79頁）。93年6月17
      日偵查中指稱：我在雷虎公司擔任開發部經理，有在90年
      5月跟世紀公司買二部鑽孔攻牙機，及92年3月也買同樣機
      器一部，90年5月那一次並且有透過世紀公司介紹請南華
      報關行為我們申請無產製證明，並且有將工廠登記證、輸
      入許可證、營利事業登記證蓋用公司大小章交南華報關行
      。由他們去向經濟部申請進口貨品國內無產製證明，以免
      除每一部機器進口稅，我除了所購買三部機器外，從未授
      權世紀公司或南華報關行用本公司名義進口其他機器，我
      公司大小章沒有給世紀公司或南華報關行，我們公司大小
      章不會外流。除了我們買的機器外，世紀公司從未交其他
      機器給我們。（表Y342、M319）上面公司大小章不是我們
      公司的，不知道為何如此，申請書上所購買十九臺機器都
      不是我們公司要買的。世紀公司部分，我們都與該公司臺
      中分公司歐經理接觸，南華報關行都與乙○○的兒子接觸
      等語（偵字第2477號卷第79至81頁）；95年5月9日偵查中
      證稱：在雷虎公司擔任經理，曾向世紀公司買二臺機器，
      之後是直接委託南華報關行辦理無產製證明申請免稅進口
      。當初申請無產製證明時，我們公司有用印申請流程，必
      須填寫用印申請書，經由總經理核准才可蓋用，一般來說
      我們印章不外帶出去使用，當初我們申請無產製證明時是
      附加在用印申請書，核准時就直接用印，用完印就交給南
      華報關行的承辦人員。我們不可能蓋用空白的無產製證明
      書。蓋用的時候申請書上的記載事項應該已經填載完畢。
      92年5月28日基隆海關曾發函到我們公司稽查，在稽查時
      ，我們才發現，我們並沒有申請很多免稅進口的機器，所
      以稽查員提示給我們看申請書，公司印章並沒外流，也無
      多蓋空白的申請書，因此才推論只能用掃瞄方式來被盜印
      （盜用印文）。辦理無產製證明時沒有和孫國韻聯繫，因
      為我們當初進口是透過南華報關行辦理。他字第2526號卷
      第163頁以下雷虎公司的無產製證明（即附表編號貳），
      上面的機器並非我們公司所購買的，所以印文不是我們蓋
      的等語（偵字第5783號卷(二)第64至66頁）。
    3.富偉公司經理賴明輝於偵查中證稱：富偉公司有向世紀公
      司購買進口機器一臺，委託世紀公司申請免稅進口證明，
      在90年4月6日簽約。當初合約書是由我和董事簽章，…當
      初拿合約書是（世紀公司）方先生和歐先生聯繫的，所以
      免稅申請書是由他們二人拿來公司蓋章，我可以確定我們
      公司只蓋一份申請書。我們沒有將公司大小章交給代辦人
      員，我們都將印章放在公司，請他們將申請書拿來蓋章，
      並沒有將印章交給代辦人員等語（偵字第5783號卷(二)第84
      、85頁）。
    4.旭華公司總經理陳陽廣93年11月5日偵查中指稱：曾向世
      紀公司買過機器，免稅證明是委託世紀公司申請。有將營
      利事業登記證影本交給世紀公司，但大小章都是由公司保
      管等語（他字第7817號卷第14頁）。95年5月30日偵查中
      證稱：旭華公司有在90、91年時，向世紀公司購買三、四
      臺機器，後來海關來查詢時，才發現有五台機器不是我跟
      世紀公司買的。印象中，當初世紀公司將文件傳真過來，
      我們將資料蓋章後就寄給世紀公司，而我們和南華報關行
      不熟，我們是和世紀公司的方先生和歐經理聯繫，我買一
      臺機器就蓋一張免稅申請書，我們並沒有多蓋空白的申請
      書，也沒有將公司大小章交給代辦人員，我們都將印章放
      在公司，請他們將申請書寄來或傳真來蓋章，並沒有將印
      章交給代辦人員。世紀公司有跟我們道歉，並表示他也是
      受害者。偵字第5783號卷(二)申請書（附表編號肆）上面的
      章跟我們很像，但我都是買一臺機器蓋一份申請書。我可
      以確定我沒有買本案的機器，所以我沒蓋過申請書上的印
      章等語（偵字第5783號卷(二)第83 、84頁）。
    5.綜上證人丁○○、黃圳樟、賴明輝、陳陽廣陳述內容，可
      知線割公司、雷虎公司、富偉公司、旭華公司，均曾分別
      向世紀公司購買機器，並委由世紀公司或南華報關行辦理
      進口貨品國內無產製證明。惟線割公司、雷虎公司、富偉
      公司、旭華公司嗣因遭財政部基隆關稅局稽查，方發現遭
      偽造公司大、小章用以偽造該公司名義之表Y342、表M319
      ，向經濟部工業局申辦進口貨品國內無產製證明，並遭以
      各該公司名義，向財政部基隆關稅局辦理報關進口機器（
      如附件所示）。
（二）且有附表所示表Y342、表M319在卷可憑（頁次詳見附表，
      有部分未扣案）。經臺灣臺北地方法院檢察署檢察官將線
      割公司、雷虎公司、富偉公司、旭華公司名義出具之表
      Y342、表M319，送請法務部調查局鑑定，情形略以：
    1.他字第2526號卷第48至53、64、65、69、85、86、90、98
      、99、103頁（線割公司名義之部分表Y342、M319、試算
      發票）其上「線割國際股份有限公司」、「丁○○」印文
      分別編為A1、A2類鑑定資料；他字第2526號卷第163、164
      、168、176、177、181頁（雷虎公司名義之部分表Y342、
      M319、試算發票）其上「雷虎科技股份有限公司」、「己○○」印文分別編為B1、B2類鑑定資料；第5783號偵卷第
      35、36、40頁（富偉公司名義之部分表Y342、M319、試算
      發票）其上之「富偉精機股份有限公司」、「戊○○」印
      文分別編為C1、C2類鑑定資料；同偵卷第50、51、5 5 頁
      （旭華公司名義之部分表Y342、M319、試算發票）其上「
      旭華光學股份有限公司」、「甲○○」印文分別編為D1、
      D2類鑑定資料。
    2.將線割公司於偵查中提出之真正大小章印文（同偵卷第74
      頁）編為甲一、甲二鑑定資料，雷虎公司偵查中提出之真
      正大小章印文（同偵卷第75頁）編為乙一、乙二鑑定資料
      ，富偉公司偵查中提出之真正大小章印文（同偵卷第89頁
      ）編為丙一、丙二鑑定資料，旭華公司偵查中提出之真正
      大小章印文（同偵卷第88頁）編為丁一、丁二鑑定資料。
    3.上開鑑定資料，經以照相放大、實體顯微鏡檢視、特徵比
      對法鑑定結果，A1、A2、B1、B2、C1、C2、D1、D2類印文
      均含有紅、藍、黃等彩色墨點，研判均係以彩色噴墨印表
      機列印製成；與甲一、甲二、乙一、乙二、丙一、丙二、
      丁一、丁二類印文係由印章實物蓋印者不同，此有該局95
      年7月4日調科貳字第09500305220號鑑定通知書在卷可稽
      （偵字第5783 號卷(二)第186至212頁）。
    4.綜上各情，線割公司、雷虎公司、富偉公司、旭華公司確
      曾遭冒名申辦附表所示之表Y342、表M319，據以辦理附件
      所示機器進口等情，可以認定。
（三）被告二人均不否認本案附件所示之表Y312、表M319及機器
      進口報關均為南華報關行所申辦。並參以：被告乙○○於
      原審坦承：確有以電腦掃瞄印文列印之方式偽造印文等語
      （原審卷第25頁），被告丙○○復於原審坦承以電腦掃瞄
      線割公司、雷虎公司（之前申請資料）大、小章印文而列
      印於申請書等偽造印文之事實（見原審卷附被告96年8月
      16日刑事辯護意旨狀第3頁），於本院審理時到庭供稱：
      我承認有掃瞄印文等語（本院96年11月21日審判筆錄），
      均核與前開法務部調查局鑑定結果相符，參以附表所示印
      文之偽造手法均係以彩色噴墨印表機列印製成等情如前述
      ，堪認附表所示偽造印文，均係被告二人以電腦掃瞄後再
      以彩色噴墨印表機列印方式偽造。是被告確有偽造附表所
      示印文及表Y342、M319 等情，堪予認定。
（四）被告二人辯稱：以附表所示四家公司名義辦理進口貨品國
      內無產製證明，均係依世紀公司指示之客戶名義為之云云
      ，查：
    1.同案被告孫國韻於世紀公司擔任日文秘書兼負責聯繫進口
      報關業務，業據其於偵訊時證述明確（他字第2526號卷第
      214頁），核與證人即世紀公司之員工李隆陞、陳志豪、
      顏永達於偵訊時均證述進口程序是孫國韻在處理等語相符
      （偵字第4226號卷第142頁、他字第2526號卷第261頁），
      且被告乙○○亦於偵訊中供稱：申請書上的內容及送貨地
      點之填載，均是經過孫國韻確定後才填載，報關費用係向
      孫國韻請款（偵字第4226號卷第143頁），是足認同案被
      告孫國韻係統攬世紀公司進口業務，負責與報關行聯繫之
      人，同案被告孫國韻對於貨物進口報關流程，應係相當嫻
      熟。
    2.被告丙○○於偵訊中證稱：世紀公司為了不讓買方知道成
      本，所以無產製證明書做出來後，因為不可將無產製證明
      書直接寄給申請的客戶，所以有的在我公司這邊，有的是
      給世紀公司；工業局有核准的部分，我們有時間就會去拿
      ，沒有核准的一定會退件到世紀公司，本案以線割名義申
      請至少有兩件退件，會寄給世紀公司等語（偵字第4226號
      卷第33頁、偵字第5783號卷(一)第221頁），被告乙○○於
      偵訊中供稱：免稅證明若核准，我們報關行可以幫客戶代
      領，直接送到基隆關核銷，如果是退件就沒辦法代領等語
      （偵字第5783號卷(一)第221頁），參酌經濟部工業局曾函
      覆臺灣臺北地方法院檢察署：於審核通後該無產製證明係
      依申請書回件地址分別郵寄線割國際、雷虎科技、富偉精
      機等三家申請公司，此有該局94年12月2日工金字第09400
      919020號函及其附件附於偵字第4226號卷第46頁至56頁可
      參，依該函附件所載，線割國際、雷虎科技、富偉精機等
      三家申請公司之郵遞地址均是「新莊市○○○路1號3樓之
      5」，而卷附之「進口貨品國內無產製證明申請書（表Y34
      2）」所示，其上之申請人回件地址亦均是記載「新莊市
      ○○○路1號3樓之5」，而該地址係世紀公司實際營業地
      點，業據世紀公司負責人即同案被告鄭文哲、同案被告孫
      國韻於偵訊中供稱在卷（他字第3614號卷第164頁、第
      4226號偵卷第71頁），是可證經濟部工業局就以世紀公司
      為代理人名義所申請之無產製證明，原則上係以世紀公司
      之實際營業地點「新莊市○○○路1號3樓之5」為審核結
      果之寄送地址。又世紀公司曾於92年間收受經濟部工業局
      之退件函，此有卷附之經濟部工業局92年2月24日工金字
      第092000107 30號函附於他字第2526號卷第255頁可參，
      益證明被告乙○○、丙○○稱：退件係由工業局寄給世紀
      公司，無法代領等語，所言非虛。雖然經濟部工業局上開
      92年2月24日工金字第09200010730號函，僅能直接證明世
      紀公司於92年間曾收受無產製證明之退件，然衡諸經驗法
      則，政府機關行事，為免爭議，本應依申請書上所載之事
      項為之，是審核結果通過與否，本應按申請書上所載之回
      件地址送達，之所以例外得由報關行領取，應係便民措施
      ，使報關行得以進行後續之貨物報關程序，既係例外，即
      應僅限於「核准」之無產製證明，此點亦可由被告乙○○
      、丙○○自始至終均指經核准之無產製證明始可代領，而
      未言遭退件者亦可代領而證明；且政府機關行事，均有往
      例可循，既然92年採行將無產製證明之退件依申請書上之
      回件地址退回之方式，則92年以前之退件方式，自當與92
      年同。
    3.復參酌附表壹六、所示之減免核准文號00000000000，業
      據經濟部工業局以工證（九０）金組字第00000000000號
      書函稿告知線割國際股份有限公司以：貴公司申請機器、
      儀器設備國內無產製證明一案經審核不同意，並將原附件
      檢還，此有上開書函稿附於他字第2526號卷第48頁可稽。
      而該聲請國內無產製證明之退件，依該「進口貨品國內無
      產製證明申請書（表Y342）」所示，該申請書上關於申請
      人欄之回件地址仍係填載「新莊市○○○路1號3樓之5」
      ，依前開說明，經濟部工業局應係將該退件依申請人欄之
      回件地址，寄給世紀公司收受，應堪認定。是同案被告孫
      國韻辯稱於90、91年間從未收過經濟部工業局所寄回之無
      產製證明退件，堅稱均係由被告乙○○、丙○○所領取云
      云，所辯實不足採。又上開00000000000號進口貨品國內
      無產證明申請書係以冒線割公司之名而申請，既曾退件給
      世紀公司，則統攬世紀公司貨品進口，報關業務之同案被
      告孫國韻自當知被告乙○○、丙○○並非直接以世紀公司
      為申請人而申請，是被告孫國韻稱本案係被告丙○○對其
      佯稱可以世紀公司為名義申請無產製證明，不知被告乙○○、丙○○係以冒線割等四家公司名義申請無產製證明云
      云，實係臨訟卸責之詞，不足採信。是被告乙○○、丙○○辯稱：同案被告孫國韻曾收受退件，係知情者等語，應
      堪採信。承前，同案被告孫國韻既知被告乙○○、丙○○
      係冒以線割等四家公司名義申請無產製證明，且辦理該證
      明所需之文件即試算發票、裝箱單及提貨單係由孫國韻提
      供，則同案被告孫國韻對本案犯罪事實與被告乙○○、丙○○應有犯意聯絡及行為分擔。至於證人李隆陞、歐聰祥
      、陳志豪、顏永達於偵查中均證述係被告丙○○對孫國韻
      佯稱可以世紀公司為無產製證明之申請人，要其等預估將
      來之銷售量，預先申請無產製證明等語，然證人李隆陞等
      人為世紀公司之員工，與同案被告孫國韻有同事情誼，且
      證人李隆陞與證人陳志豪、顏永達就曾否開會決定購買所
      需機型和數量，亦不一致，是上開證人之證言即屬有疑。
    4.同案被告鄭文哲為世紀公司之實際負責人，對於本案皆以
      該公司係採分層負責，其並不知情云云置辯，然本案依所
      偽造之文書而進口之機器共64臺，免納關稅達7,822,989
      ，若未得負責人同意或授意，員工豈敢冒然執行，是同案
      被告鄭文哲辯稱其不知情云云，實不足採。
（五）至於被告乙○○辯稱：其早已退休，南華報關行均由丙○○負責，對於本案均不知情云云，經查：被告乙○○於本
      案92 年6月間偵查初始至偵查終結，對於檢察官關於本案
      內容之訊問，均提出實質內容之答辯，並就本案細節為清
      楚詳細之陳述，此觀之被告乙○○歷次偵查筆錄甚明。於
      起訴後，原審第一次行準備程序時，亦提出實質內容之抗
      辯，迄至原審96年3月13日原審第二次準備程序時，方提
      出此項抗辯，則其此部分之辯解是否屬實，已有可疑，且
      足見被告乙○○對於本案犯罪行為知悉甚詳，其與被告丙○○有犯意聯絡甚明。並參以被告乙○○93年7月29日偵
      查中明確陳稱：「（你是否南華報關行負責人？）我是實
      際負責人…」等語（他字第2526號偵卷第224頁）。
      而被告丙○○於同次偵查中陳稱：「（你有否負責南華報
      關行業務？）我是負責進口業務，也有幫忙申請無產製證
      明…」等語（同卷宗同頁），可知南華報關行迄至93年7
      月間，仍係由被告乙○○擔任實際負責人，綜理業務，被
      告丙○○則負責進口業務，就本案申辦進口貨品國內無產
      製證明之事，兼有參與處理。被告乙○○辯稱：南華報關
      行業務十餘年來均交由丙○○負責云云，無可採信。而被
      告乙○○所指：世紀公司員工均證稱係與被告丙○○接觸
      云云，衡情公司或商號之實際負責人未必需親自接洽業務
      ，被告乙○○此部分之辯解縱使屬實，亦難據為對其有利
      之認定，附此敘明。
（六）而參以證人即財政部基隆關稅局公務員蔡嘉良偵查中證稱
      ：以進口貨品無產製證明的進口程序，是先由生產事業向
      經濟部工業局申請核發「進口貨物適用減免繳納稅捐用途
      證明書」，再由生產業自行或委託進口商報關，工業局會
      把申請書寄一份給我們，再進行核銷。我們為了事後稽查
      ，所以發函給線割公司；線割公司依規定不可轉售，若有
      則要補稅，我們就是去查有無轉售等語（發查字第2477號
      卷第79頁），足見海關係依經濟部工業局寄發之表Y342第
      二聯據以認定是否免稅並據以登載於相關公文書，而未就
      得否免稅及申請免稅者作實質審查，僅進行事後稽查。此
      外，被告憑附件所示之表Y342第二聯申辦機器進口報關，
      共減免關稅額7,822,989元等情，有財政部基隆關稅局93
      年11月9日基普核字第0931019047號函在卷可稽（他字第
      7817號卷第246頁至248頁），亦堪認定。
（七）綜上，本案事證明確，被告犯行堪予認定，應依法論科。
二、被告行為後，刑法於94年2月2日修正公布，95年7月1日施行
    ，其中刪除第56條（連續犯）、第55條（牽連犯），並修正
    第2條（新舊法之比較適用）、第28條（共同正犯）、第33
    條第5款（罰金刑）等規定。其中刑法第2條係規範行為後法
    律變更所生新舊法律比較適用之準據法，是刑法第2條本身
    雖經修正，但該條文既屬適用法律之準據法，本身尚無比較
    新舊法之問題，應逕適用裁判時即修正後刑法第2條規定以
    決定適用之刑罰法律，先予敘明。
（一）修正前刑法第33條第5款規定：「罰金：一元以上。」而
      被告行為時之刑法罰金刑，罰金罰鍰提高標準條例第1條
      前段規定，已就其原定數額提高為10倍即銀元10元以上，
      而依現行法規所定貨幣單位折算新臺幣條例第2條規定，
      計算結果即為新臺幣30元以上。修正後刑法第33條第5款
      規定：「罰金：新臺幣一千元以上，以百元計算之。」修
      正前刑法第41條第1項前段規定：「犯最重本刑為五年以
      下有期徒刑以下之刑之罪，而受六個月以下有期徒刑或拘
      役之宣告，因身體、教育、職業、家庭之關係或其他正當
      事由，執行顯有困難者，得以一元以上三元以下折算一日
      ，易科罰金。」又被告行為時之易科罰金折算標準，修正
      前罰金罰鍰提高標準條例第2條前段（現已刪除）規定，
      就其原定數額提高為100倍折算1日，是被告行為時之易科
      罰金折算標準，應以銀元100元以上300元以下折算1日，
      經折算為新臺幣後，應以新臺幣300元以上900元以下折算
      1日。修正後刑法第41條第1項前段則規定：「犯最重本刑
      為五年以下有期徒刑以下之刑之罪，而受六個月以下有期
      徒刑或拘役之宣告者，得以新臺幣一千元、二千元或三千
      元折算一日，易科罰金。」，經比較新、舊法之結果，以
      修正前之法律有利於被告。
（二）被告行為後，刑法第56條連續犯之規定，業經修正公布刪
      除並施行，則被告之犯行，因行為後新法業已刪除連續犯
      之規定，此刪除雖非犯罪構成要件之變更，但顯已影響其
      刑罰之法律效果，自屬法律有變更，經比較新、舊法結果
      ，仍應適用較舊法論以連續犯較有利於被告。
（三）修正前刑法第55條後段原設有牽連犯之規定，於修正後則
      已刪除，此刪除雖非犯罪構成要件之變更，惟原屬裁判上
      一罪之牽連犯之數個犯罪行為，於舊法得從一重處斷，依
      新法即應分論併罰，此刪除顯已影響行為人刑罰之法律效
      果，自屬法律有變更而應為新舊法比較，依刑法第2條第1
      項比較新舊法結果，以修正前之刑法第55條牽連犯之規定
      有利於被告。
（四）修正前刑法第28條規定：「二人以上共同『實施』犯罪之
      行為者，皆為共同正犯。」修正後為：「二人以上共同『
      實行』犯罪之行為者，皆為共同正犯。修正前刑法第31條
      第1項規定：因身分或其他特定關係成立之罪，其共同『
      實施』或教唆幫助者，雖無特定關係，仍以共犯論。」修
      正後則為：「因身分或其他特定關係成立之罪，其共同實
      行、教唆或幫助者，雖無特定關係，仍以正犯或共犯論。
      但得減輕其刑。」均將舊法之「實施」修正為「實行」。
      原「實施」之概念，包含陰謀、預備、著手及實行等階段
      之行為，修正後僅共同實行犯罪行為始成立共同正犯。是
      新法共同正犯之範圍已有限縮，排除陰謀犯、預備犯之共
      同正犯，且新法就無身分之人，增列減輕其刑之規定。新
      舊法就共同正犯之範圍及未具身分之共犯之刑責，既因此
      而有變動，自屬犯罪後法律有變更，並以修正前之規定較
      不利於被告，應適用新法。
（五）刑法第74條雖亦有修正，然有關緩刑之宣告，因非行為可
      罰性之法律規範變更問題，應逕適用修正後之刑法第74條
      之規定。
三、核被告二人所為，均係犯刑法第216條、第210條之行使偽造
    私文書罪、同法第214條之使公務員登載不實罪、同法第339
    條第2項、第3項之詐欺得利既遂、詐欺得利未遂罪（附表壹
    六、未獲經濟部工業局核准之部分）。其等偽造印文係偽造
    文書之部分行為，偽造私文書後持以行使，偽造之低度行為
    為行使之高度行為所吸收，均不另論罪。被告二人與同案被
    告孫國韻、鄭文哲就本案犯行，有犯意聯絡及行為分擔，為
    共同正犯。被告二人與孫國韻、鄭文哲利用不知情且姓名年
    籍不詳之經濟部工業局承辦人員犯行使偽造私文書及使公務
    員登載不實罪，為間接正犯。被告二人先後多次行使偽造私
    文書及使公務員登載不實、詐欺得利犯行，均時間緊接，手
    法相同，顯均係基於概括犯意反覆為之，（詐欺部分雖有既
    、未遂之別），均構成連續犯，均應依修正前刑法第56條之
    規定以一罪論（詐欺部分以詐欺得利既遂罪論），並加重其
    刑。所犯上開三罪間，有方法目的之牽連關係，應依修正前
    刑法第55條規定，從一重之連續行使偽造私文書罪處斷。檢
    察官就本案犯罪時間誤載為91、92年間，應予更正；被告二
    人附表壹六、貳二部分之犯行及詐欺得利罪部分，雖未據起
    訴，惟各該部分犯罪事實與起訴犯罪事實有連續犯及牽連犯
    之裁判上一罪關係，本院應併予審理。
四、原審認被告乙○○、丙○○罪證明確，予以論罪科刑，固非
    無見，惟查：孫國韻及鄭文哲與被告乙○○及丙○○就本案
    有犯意聯絡及行為分擔，應構成行使偽造私文書罪、使公務
    員登載不實、詐欺罪之共同正犯，原審未予詳查逕認孫國韻
    及鄭文哲係不知情之人，實有未洽。被告乙○○上訴仍執前
    詞否認犯罪、被告丙○○上訴認量刑過重，雖無理由，惟原
    判決既有上開可議之處，自應由本院將原判決予以撤銷改判
    。爰審酌被告二人犯罪之動機、目的、手段、被告之品行及
    智識程度、所生危害與犯後態度等一切情狀，均量處如主文
    第二項所示之刑。惟被告二人犯罪時間係於96年4月24日以
    前，所犯之罪符合中華民國96年罪犯減刑條例第2條第1項第
    3款之減刑條件，爰依該條例第2條第1項第3款、第7條、第9
    條之規定，於判決主文同時諭知減其宣告刑二分之一之減得
    之刑，並諭知如易科罰金之折算標準，以示懲儆。另查被告
    乙○○未曾因故意犯罪受有期徒刑以上刑之宣告，有本院被
    告前案紀錄表在卷可稽，念被告乙○○年事已高，因一時失
    慮，誤蹈法網，經此次受刑之宣告後當知警惕，信無再犯之
    虞，因認被告乙○○所受刑之宣告以暫不執行為適當，依修
    正後刑法第74條第1項第1款之規定，併諭知緩刑2年，以勵
    自新。
    附表所示偽造印文，應依刑法第219條之規定，宣告沒收，
    併予敘明。
貳、不另為無罪諭知部分：
一、公訴意旨另以：被告二人持附表所示之表Y342、表M319申請
    書向經濟部工業局申請辦理「進口貨品國內無產製證明」，
    致使經濟部工業局承辦人員將此不實事項登載於職務上所掌
    管之公文書，並使世紀公司取得該等免稅證明後，陸續進口
    同型機器，以此方式幫助不知情之世紀公司逃漏稅捐7,822,
    989元，因認被告涉犯刑法第214條使公務員登載不實罪嫌、
    稅捐稽徵法第43條幫助他人逃漏稅捐罪嫌云云。
二、按「本法所稱稅捐，指一切法定之國、省（市）及縣（市）
    稅捐。但不包括關稅及礦稅」，稅捐稽徵法第二條定有明文
    。從而稅捐稽徵法第41條關於納稅義務人以詐術或其他不正
    當方法逃漏稅捐、第43條幫助他人犯第41條或第42條之罪所
    設之處罰規定，僅限於逃漏關稅、礦稅以外之國、省（市）
    及縣（市）稅捐者，始有其適用，逃漏關稅部分，不能依該
    法條處罰。公訴人認被告所為幫助逃漏關稅7,822,989元，
    係犯稅捐稽徵法第43條之罪云云，已有誤解。
三、次按刑法第214條所謂使公務員登載不實事項於公文書罪，
    須一經他人之聲明或申報，公務員即有登載之義務，並依其
    所為之聲明或申報予以登載，而屬不實之事項者，始足構成
    。若其所為聲明或申報，公務員尚須為實質之審查，以判斷
    其真實與否，始得為一定之記載者，即非本罪所稱之使公務
    員登載不實，最高法院95年度臺上字第2315號判決意旨參照
    。經查：經濟部工業局關於是否同意核發（准）表Y342、表
    M319，確有進行實質審查，此觀之經濟部工業局對於附表壹
    六、之部分之申請，經審核結果係以「該項產品國內現有產
    製」為由不同意等情，有經濟部工業局工證（九０）金組字
    第00000000000號書函稿在卷可稽（他字第2526號卷第47 頁
    ），從而，公訴人認被告二人向經濟部工業局申請進口貨品
    國內無產製證明，涉犯使公務員登載不實罪嫌云云，亦非正
    確。
四、此等部分，因與前開經論罪科刑之部分有裁判上一罪關係，
    爰不另為無罪之諭知。
據上論斷，應依刑事訴訟法第第369條第1項前段、第364條，第
299條第1項前段、刑法第2條第1項前段、第28條、第216條、第
210條、第214條、第339條第2項、第3項、第219條、第74條第1
項第1款，修正前刑法第56條、第55條、第41條第1項前段，中華
民國九十六年罪犯減刑條例第2條第1項第3款、第7條、第9條，
修正前罰金罰鍰提高標準條例第1條、第2條，現行法規所定貨幣
單位折算新臺幣條例第2條，判決如主文。
本案經檢察官張啟彬到庭執行職務
中　　華　　民　　國　　96　　年　　12　　月　　5 　　日
　　　　　　　　　臺灣高等法院刑事第十六庭
                      審判長法  官  葉騰瑞
                            法  官  王炳梁
                            法  官  莊明彰
以上正本證明與原本無異。
如不服本判決，應於收受送達後十日內向本院提出上訴書狀，其
未敘述上訴之理由者並得於提起上訴後十日內向本院補提理由書
（均須按他造當事人之人數附繕本）。
                            書記官  周素秋
中　　華　　民　　國　　96　　年　　12　　月　　5 　　日
附錄：本案論罪科刑法條全文
中華民國刑法第210條
（偽造變造私文書罪）
偽造、變造私文書，足以生損害於公眾或他人者，處 5 年以下有
期徒刑。
中華民國刑法第214條
（使公務員登載不實罪）
明知為不實之事項，而使公務員登載於職務上所掌之公文書，足
以生損害於公眾或他人者，處3年以下有期徒刑、拘役或5百元以
下罰金。
中華民國刑法第216條
（行使偽造變造或登載不實之文書罪）
行使第 210 條至第 215 條之文書者，依偽造、變造文書或登載
不實事項或使登載不實事項之規定處斷。
中華民國刑法第219條
（沒收之特例）
偽造之印章、印文或署押，不問屬於犯人與否，沒收之。
中華民國刑法第339條
（普通詐欺罪）
意圖為自己或第三人不法之所有，以詐術使人將本人或第三人之
物交付者，處5年以下有期徒刑、拘役或科或併科1千元以下罰金
。
以前項方法得財產上不法之利益或使第三人得之者，亦同。
前二項之未遂犯罰之。
┌────────────────────────────────────────────────┐
│附表                                                                                            │
├──┬──┬────────┬───────────────┬────────┬────────┤
│編號│廠商│減免核准文號    │偽造印文所附著文書            │偽造印文及數量  │備註            │
│    │    │申請時間        │                              │                │                │
├──┼──┼────────┼───────────────┼────────┼────────┤
│壹  │線割│一ID1Ｚ0000000000│(一)表Y342（第一聯）一紙、表M319│「線割國際股份有│(一)表Y342第一聯為│
│    │公司│九十年十二月十八│  一紙（他字第二五二六號卷第八│限公司」印文十二│  「工業局存查」│
│    │    │日              │  五、八六頁）                │枚；「丁○○「印│  聯，第二聯為「│
│    │    │                │(二)表Y342（第二聯）一紙、表M319│文十二枚。      │  寄進口地海關」│
│    │    │                │  一紙（他字第七八一七號卷第二│                │  聯，第三聯為「│
│    │    │                │  八、二九頁）                │                │  寄交申請人」聯│
│    │    │                │(三)表Y342（第二聯）六紙（他字第│                │   ，左列表Y342 │
│    │    │                │  七八一七號卷第四二、六二、八│                │  第二聯之數量，│
│    │    │                │  三、八七、一０三、一０九頁）│                │  係依財政部基隆│
│    │    │                │(四)表Y342（第三聯）一紙（未扣案│                │  關稅局九十三年│
│    │    │                │  ）                          │                │  十一月九日函附│
│    │    │                │(五)試算發票（PROFORMA INVOICE）│                │  資料為準（他字│
│    │    │                │  一紙（他字第二五二六號卷第九│                │  第七八一七號卷│
│    │    │                │  十頁）                      │                │  第二七頁以下）│
│    │    │                │                              │                │  。            │
│    │    │                │                              │                │(二)每紙表Y342各有│
│    │    │                │                              │                │  「線割國際股份│
│    │    │                │                              │                │  有限公司」及「│
│    │    │                │                              │                │  丁○○」印文各│
│    │    │                │                              │                │  一枚。        │
│    │    │                │                              │                │(三)每紙表M319各有│
│    │    │                │                              │                │  「線割國際股份│
│    │    │                │                              │                │  有限公司」及「│
│    │    │                │                              │                │  丁○○」印文各│
│    │    │                │                              │                │  一枚。        │
│    │    │                │                              │                │(四)每紙試算發票各│
│    │    │                │                              │                │  有「線割國際股│
│    │    │                │                              │                │  份有限公司」及│
│    │    │                │                              │                │  「丁○○」印文│
│    │    │                │                              │                │  各一枚。      │
│    │    ├────────┼───────────────┼────────┼────────┤
│    │    │二ID1Ｚ0000000000│(一)表Y342（第一聯）一紙、表M319│「線割國際股份有│同上            │
│    │    │九十年十二月十四│  一紙（他字第二五二六號卷第六│限公司」印文八枚│                │
│    │    │日              │  四、六五頁）                │；「丁○○」印文│                │
│    │    │                │(二)表Y342（第二聯）一紙、表M319│八枚。          │                │
│    │    │                │  一紙（他字第七八一七號卷第三│                │                │
│    │    │                │  十、三一頁）                │                │                │
│    │    │                │(三)表Y342（第二聯）二紙（他字第│                │                │
│    │    │                │  七八一七號卷第九五、一一０頁│                │                │
│    │    │                │  ）                          │                │                │
│    │    │                │(四)表Y342（第三聯）一紙（未扣案│                │                │
│    │    │                │  ）                          │                │                │
│    │    │                │(五)試算發票（PROFORMA INVOICE）│                │                │
│    │    │                │  一紙（他字第二五二六號卷第六│                │                │
│    │    │                │  九頁）                      │                │                │
│    │    ├────────┼───────────────┼────────┼────────┤
│    │    │三ID1Ｚ0000000000│(一)表Y342（第一聯）一紙、表M319│「線割國際股份有│同上            │
│    │    │九十年十二月十四│  一紙（他字第二五二六號卷第七│限公司」印文二十│                │
│    │    │日              │  二、七三頁）                │枚；「丁○○」印│                │
│    │    │                │(二)表Y342（第二聯）二紙、表M319│文二十枚。      │                │
│    │    │                │  二紙（他字第七八一七號卷第三│                │                │
│    │    │                │  二、三三、一二九、一三０頁）│                │                │
│    │    │                │(三)表Y342（第二聯）十二紙（他字│                │                │
│    │    │                │  第七八一七號卷第三九、四四、│                │                │
│    │    │                │  四六、四九、五一、五三、五五│                │                │
│    │    │                │  、五七、六一、九九、一一四、│                │                │
│    │    │                │  一一八頁）                  │                │                │
│    │    │                │(四)表Y342（第三聯）一紙（未扣案│                │                │
│    │    │                │  ）                          │                │                │
│    │    │                │(五)試算發票（PROFORMA INVOICE）│                │                │
│    │    │                │  一紙（他字第二五二六號卷第七│                │                │
│    │    │                │  九頁）                      │                │                │
│    │    ├────────┼───────────────┼────────┼────────┤
│    │    │四ID1Ｚ0000000000│(一)表Y342（第一聯）一紙、表M319│「線割國際股份有│同上            │
│    │    │九十年十二月十八│  一紙（他字第二五二六號卷第九│限公司」印文十一│                │
│    │    │日              │  八、九九頁）                │枚；「丁○○」印│                │
│    │    │                │(二)表Y342（第二聯）一紙、表M319│文十一枚。      │                │
│    │    │                │  一紙（他字第七八一七號卷第三│                │                │
│    │    │                │  四、三五頁）                │                │                │
│    │    │                │(三)表Y342（第二聯）五紙（他字第│                │                │
│    │    │                │  七八一七號卷第四二、六二、八│                │                │
│    │    │                │  三、八七、九一頁）          │                │                │
│    │    │                │(四)表Y342（第三聯）一紙（未扣案│                │                │
│    │    │                │  ）                          │                │                │
│    │    │                │(五)試算發票（PROFORMA INVOICE）│                │                │
│    │    │                │  一紙（他字第二五二六號卷第一│                │                │
│    │    │                │  ０三頁）                    │                │                │
│    │    ├────────┼───────────────┼────────┼────────┤
│    │    │五ID1Ｚ0000000000│(一)表Y342（第一聯）一紙、表M319│「線割國際股份有│同上            │
│    │    │九十年十二月三十│  一紙（他字第三六一四號卷第二│限公司」印文十六│                │
│    │    │一日            │  六、二七頁）                │枚；「丁○○」印│                │
│    │    │                │(二)表Y342（第二聯）三紙、表M319│文十六枚。      │                │
│    │    │                │  三紙（他字第七八一七號卷第三│                │                │
│    │    │                │  六、三七、一三六、一三七、一│                │                │
│    │    │                │  四三、一四四頁）            │                │                │
│    │    │                │(三)表Y342（第二聯）六紙（他字第│                │                │
│    │    │                │  七八一七號卷第六六、七十、七│                │                │
│    │    │                │  五、七九、一二二、一二六頁）│                │                │
│    │    │                │(四)表Y342（第三聯）一紙（未扣案│                │                │
│    │    │                │  ）                          │                │                │
│    │    │                │(五)試算發票（PROFORMA INVOICE）│                │                │
│    │    │                │  一紙（他字第二五二六號卷第六│                │                │
│    │    │                │  一頁）                      │                │                │
│    │    ├────────┼───────────────┼────────┼────────┤
│    │    │六未列文號（未獲│(一)表Y342（第一聯）一紙、表M319│「線割國際股份有│                │
│    │    │核准）          │  一紙（他字第二五二六號卷第四│限公司」印文七枚│                │
│    │    │九十年十二月三十│  八至五三、六一頁）          │；「丁○○」印文│                │
│    │    │一日            │(二)表Y342（第二聯）一紙、表M319│七枚。          │                │
│    │    │                │  一紙                        │                │                │
│    │    │                │(三)表Y342（第三聯）一紙、表M319│                │                │
│    │    │                │  一紙                        │                │                │
│    │    │                │(四)試算發票（PROFORMA INVOICE）│                │                │
│    │    │                │  一紙                        │                │                │
├──┼──┼────────┼───────────────┼────────┼────────┤
│貳  │雷虎│一ID1Ｚ0000000000│(一)表Y342（第一聯）一紙、表M319│「雷虎科技股份有│(一)同上(一)。      │
│    │公司│九十年十二月十八│  一紙（他字第二五二六號卷第一│限公司」印文二十│(二)每紙表Y342各有│
│    │    │日              │  六三、一六四頁）            │八枚；「己○○」│  「雷虎科技股份│
│    │    │                │(二)表Y342（第二聯）十二紙、表  │印文二十八枚。  │  有限公司」及「│
│    │    │                │  M319十二紙（他字第七八一七號│                │  己○○」印文各│
│    │    │                │  卷第一四八、一四九、一五二、│                │  一枚。        │
│    │    │                │  一五三、一六０、一六一、一六│                │(三)每紙表M319各有│
│    │    │                │  八、一六九、一七二、一七三、│                │  「雷虎科技股份│
│    │    │                │  一七七、一七八、一八三、一八│                │  有限公司」及「│
│    │    │                │  四、一九０、一九一、一九六、│                │  己○○」印文各│
│    │    │                │  一九七、二０三、二０四、二一│                │  一枚。        │
│    │    │                │  ０、二一一、二二０、二二一頁│                │                │
│    │    │                │  ）                          │                │                │
│    │    │                │(三)表Y342（第三聯）一紙（未扣案│                │                │
│    │    │                │  ）                          │                │                │
│    │    │                │(四)試算發票（PROFORMA INVOICE）│                │                │
│    │    │                │  一紙（他字第二五二六號卷第一│                │                │
│    │    │                │  六八頁）                    │                │                │
│    │    ├────────┼───────────────┼────────┼────────┤
│    │    │二ID1Ｚ0000000000│(一)表Y342（第一聯）一紙、表M319│「雷虎科技股份有│                │
│    │    │九十年十二月十九│  一紙（他字第二五二六號卷第一│限公司」印文五枚│                │
│    │    │日              │  七六、一七七頁）            │；「己○○」印文│                │
│    │    │                │(二)表Y342（第二聯）一紙（未扣案│五枚。          │                │
│    │    │                │  ）。                        │                │                │
│    │    │                │(三)表Y342（第三聯）一紙（未扣案│                │                │
│    │    │                │  ）。                        │                │                │
│    │    │                │(四)試算發票（PROFORMA INVOICE）│                │                │
│    │    │                │  一紙（他字第二五二六號卷第一│                │                │
│    │    │                │  八一頁）                    │                │                │
├──┼──┼────────┼───────────────┼────────┼────────┤
│  │富偉│ID1Ｚ0000000000  │(一)表Y342（第一聯）一紙、表M319│「富偉精機股份有│(一)同上(一)。      │
│    │公司│九十年十二月十三│  一紙（偵字第五七八三號卷(二)第│限公司」印文八枚│(二)每紙表Y342各有│
│    │    │日              │  三五、三六頁）              │；「戊○○」印文│  「富偉精機股份│
│    │    │                │(二)表Y342（第二聯）二紙、表M319│八枚。          │  有限公司」及「│
│    │    │                │  二紙（他字第七八一七號卷第二│                │  戊○○」印文各│
│    │    │                │  二二、二二三、二二六、二二七│                │  一枚。        │
│    │    │                │  頁）                        │                │(三)每紙表M319各有│
│    │    │                │(三)表Y342（第三聯）一紙（未扣案│                │  「富偉精機股份│
│    │    │                │  ）                          │                │  有限公司」及「│
│    │    │                │(四)試算發票（PROFORMA INVOICE）│                │  戊○○」印文各│
│    │    │                │  一紙（偵字第五七八三號卷(二)第│                │  一枚。        │
│    │    │                │  四十頁）                    │                │                │
│    │    │                │                              │                │                │
├──┼──┼────────┼───────────────┼────────┼────────┤
│肆  │旭華│ID1Ｚ0000000000  │(一)表Y342（第一聯）一紙、表M319│「旭華光學股份有│(一)同上(一)。      │
│    │公司│九十年十二月十八│  一紙（偵字第五七八三號卷第五│限公司」印文十枚│(二)每紙表Y342各有│
│    │    │日              │  十、五一頁）                │、「甲○○」印文│  「旭華光學股份│
│    │    │                │(二)表Y342（第二聯）三紙、表M319│十枚。          │  有限公司」及「│
│    │    │                │  三紙（他字第七八一七號卷第二│                │  甲○○」印文各│
│    │    │                │  三０、二三一、二三七、二三八│                │  一枚。        │
│    │    │                │  、二四三、二四四頁）        │                │(三)每紙表M319各有│
│    │    │                │(三)表Y342（第三聯）一紙（未扣案│                │  「旭華光學股份│
│    │    │                │  ）                          │                │  有限公司」及「│
│    │    │                │(四)試算發票（PROFORMA INVOICE）│                │  甲○○」印文各│
│    │    │                │  一紙（他字第五七八三號卷(二)第│                │  一枚。        │
│    │    │                │  五五頁）                    │                │                │
└──┴──┴────────┴───────────────┴────────┴────────┘
